【裁判字號】    89,易,395
【裁判日期】    890531
【裁判案由】    傷害
【裁判全文】
臺灣士林地方法院刑事判決                          八十九年度易字第三九五號
    聲  請  人  臺灣士林地方法院檢察署檢察官
    被      告  庚○○
右列被告因傷害案件，經檢察官聲請簡易判決處刑（八十九年度偵字第七九八號），
及函送併案審理（八十九年度偵字第二一七六號），本院內湖簡易庭認不宜以簡易判
決處刑，移送本院刑事庭適用通常程序審理，本院判決如左：
    主  文
庚○○無罪。
    理  由
一、聲請簡易處刑意旨略以：被告庚○○因不滿辛○○散佈謠言，說其誘拐鍾某前妻
    戊○○圖謀錢財，乃於八十八年十月二十五日下午一時許至臺北市○○路四三巷
    三八號二樓找鍾某理論，二人見面即發生口角糾紛，進而推擠並基於傷害之犯意
    ，徒手打辛○○，致其受有右手臂、右肩、右腳等處瘀傷，案經辛○○提出告訴
    ，因認被告涉犯傷害罪嫌云云。
二、按犯罪事實應依證據認定之，無證據不得推定其犯罪事實。又不能證明被告犯罪
    者，應諭知無罪之判決，刑事訴訟法第一百五十四條、第三百零一條第一項分別
    定有明文。另按事實之認定，應憑證據，如未能發現相當證據，或證據不足以證
    明，自不能以推測或擬制之方法，為裁判基礎；且被告否認犯罪事實所持之辯解
    ，縱屬不能成立，仍非有積極證據足以證明其犯罪行為，不能遽為有罪之認定，
    最高法院分別著有四十年臺上字第八六號判例、三十年度上字第一八三一號判例
    可資參照。
三、訊據被告庚○○固不否認曾於上開時、地前往告訴人住處與之理論時，雙方發生
    推擠之事實，惟堅決否認涉有傷害犯行，辯稱：因告訴人要將他推出來，其始出
    手與之互推，並未毆打告訴人等語。聲請意旨認被告涉有傷害犯行，無非係以被
    告之供述、被害人辛○○之指訴、診斷證明書等為其論據，然查：
    (一)告訴人雖稱本件糾紛係發生於八十八年十月二十六日上午八時云云，惟為被告
      否認，經本院傳喚曾至現場處理之臺北市政府警察局內湖分局康樂派出所警員
      乙○○、丙○○、丁○○、當日值班時處理之警員己○○等人均稱：係八十八
      年十月二十五日約中午時處理該事等語（詳本院八十九年五月十六日、五月二
      十三日訊問筆錄），告訴人亦表明其所告訴之傷害事件，即係警員到場處理當
      日之事等語（詳本院八十九年五月二十三日訊問筆錄），故事發之日應為八十
      八年五月二十五日，首堪認定。
    (二)又傷害罪之成立，必其傷害之行為與受傷之結果間有相當因果關係，始足認定
      之。被告固坦承其係因告訴人散佈的話很難聽，且一說再說，才到告訴人住處
      與之理論，並曾與告訴人互推之事實；而事發當日係由告訴人打電話報警，如
      其確有受傷，衡情應於警察到場時，向警陳述受傷情形，惟經先後到場之警員
      乙○○、丙○○、丁○○等均證稱：渠等在現場並未發現雙方有明顯之外傷，
      也未聽聞何人表示有受傷之情形等語（詳前筆錄），顯見當場並未有人有流血
      、紅腫之狀況，則告訴人是否因被告之推擠而受有傷害，已屬有疑。且若留有
      瘀傷，則瘀青現象應於二、三日內即行消褪，而告訴人係於八十八年十月二十
      九日下午二時二十五分始前往臺北市立忠孝醫院驗得右手臂、右肩、右腳等處
      瘀傷，有該院驗傷診斷書附卷可稽，距事發當日已經過四日有餘，尚難排除其
      間他力介入之可能，實難認該等傷害係由被告之推擠所造成。
    (三)告訴人指稱事發當日被告係用手抓住其右手，將其壓在床上，並用手捶打其右
      肩，其腳部不知為何也受傷云云，然據目擊證人戊○○證稱：當天雙方是以手
      互推，沒有打架等語（均詳本院八十九年四月十八日訊問筆錄），而若被告以
      左手抓住告訴人之右手臂，將告訴人壓在床上毆打，依其相對方向，被告所餘
      之右手應係毆及告訴人之左肩，何以告訴人右肩出現瘀傷，左肩則未受傷，足
      見告訴人所述遭毆打之情形有疑。告訴人雖提出事發當日之錄音帶一捲為證，
      然其亦表明僅錄到被告踢門及辱罵的聲音，並未錄到打架的聲音等語（同前筆
      錄），故本院認無勘驗該錄音帶之必要。告訴人又以被告係當著其子鍾昆城面
      前，對其拳打腳踢云云（詳臺灣士林地方法院檢察署八十九年度偵字第二一七
      六號偵查卷第一頁），惟經本院訊問證人鍾昆城，其表示沒有看見被告與告訴
      人打架之事，係聽其父所轉述，沒有看見現場，也未看見警察至其家中等語（
      詳本院八十九年五月八日訊問筆錄），再經詢問告訴人，其始稱：「他（按指
      鍾昆城）確實沒有看到我們打架的事，我是要他來證明他媽媽的醜事。」等語
      （同前筆錄），顯示告訴人說詞之不一。
    綜上所述，並參諸：以被害人之陳述為認定犯罪之依據時，必其陳述並無瑕疵，
    且就其他方面調查，又與事實相符，始能認有證據能力（最高法院著有六十一年
    度台上字第三○九九號判例意旨可參）。所謂無瑕疵，係指被害人所為不利被告
    之陳述，與社會上一般生活經驗或卷存其他客觀事實並無矛盾而言。至所謂就其
    他方面調查認與事實相符，非僅以所援用之旁證足以證明被害結果為已足，尤須
    綜合一切積極佐證，除認定被告確為加害人之可能外，在推理上無從另為其他合
    理原因之假設，有一不合於此，即不能以被害人之陳述做為論斷之證據。本件卷
    附之驗傷診斷書僅能證明被告於驗傷當時受有多處瘀傷，而未能證明該等傷害係
    被告所造成；而告訴人所述遭毆打之情形，與常情未合，已如前述，非無瑕疵可
    指；到庭證人均證稱未看見告訴人受傷情形，此外復查無其他證據可資證明被告
    之推擠行為造成告訴人受傷，本件不能證明被告涉犯傷害罪，自應為其無罪之諭
    知。
四、臺灣士林地方法院檢察署於八十九年三月十四日以甲○德89偵2176字第2119號函
    送併案審理該署八十九年度偵字第二一七六號告訴人指訴被告於八十八年十月二
    十六日上午八時對其拳打腳踢之傷害案件；經本院傳喚臺北市政府警察局內湖分
    局康樂派出所警員己○○、乙○○、丙○○、丁○○等人，了解渠等係於八十八
    年十月二十五日處理告訴人與被告間之糾紛，告訴人並於本院調查中陳稱：其要
    告的就是警員到場處理當日之傷害事件，其之前係記錯日期，事發時應為八十八
    年十月二十五日等語（詳本院八十九年五月二十四日訊問筆錄），且依告訴人所
    提出之忠孝醫院八十八年十月二十九日驗傷診斷書記載內容觀之，顯與本件所訴
    傷害為同一事件，故本院業已一併審究，附此說明。
據上論斷，應依刑事訴訟法第四百五十二條、第三百零一條第一項，判決如主文。
本案經檢察官徐文豪到庭執行職務。
中     華     民     國     八十九     年     五     月      三十一     日
                                  臺灣士林地方法院刑事第一庭
                                      法  官  彭  幸  鳴
右正本證明與原本無異。
如不服本判決，應於判決送達後十日內，向本院提出上訴狀。
                                      書記官  郭  玲  華
中     華     民     國     八十九     年     五     月      三十一     日


司法院資訊處製作；財團法人民間司法改革基金會備份。
